臺灣新竹地方法院民事小額判決
111年度竹北小字第322號
原      告  兆豐產物保險股份有限公司

法定代理人  梁正德  
訴訟代理人  黃正中  
複代理人    林文堯  
被      告  張弘稦  
上列當事人間請求損害賠償(交通)事件，本院於民國111年7月18
日辯論終結，判決如下：
    主  文
被告應給付原告新臺幣壹萬柒仟陸佰陸拾捌元，及自民國一百一
十一年六月二十三日起至清償日止，按年息百分之五計算之利息
。
訴訟費用新臺幣壹仟元由被告負擔。
本判決第一項得假執行。
    事實及理由
壹、程序方面
　　本件被告經合法通知，未於言詞辯論期日到場，核無民事訴
    訟法第386條各款所列情形，爰依原告之聲請，由其一造辯
    論而為判決。
貳、實體方面
一、原告主張：被告於民國110年9月19日17時13分許，駕駛車牌
    號碼000-0000號自用小客車，於國道3號南向76公里關西服
    務區G20、G21車格，因倒車不慎，碰撞原告承保、訴外人李
    宗訓所有並駕駛之車牌號碼000-0000號自用小客車（下稱系
    爭車輛）車尾，致系爭車輛之後車尾等處受有損壞，支付維
    修必要費用新臺幣（下同）17,668元（含烤漆費用15,368元
    、工資2,300元）。原告本於保險契約賠付完畢，依保險法
    第53條第1項規定取得法定代位求償權。爰依民法第184條第
    1項前段、第191條之2規定提起本件訴訟。並聲明：被告應
    給付原告17,668元，及自起訴狀繕本送達之翌日起至清償日
    止，按年息百分之5計算之利息。
二、被告經合法通知，未於言詞辯論期日到場，亦未提出書狀作
    何聲明或陳述。
三、得心證之理由：
㈠、原告主張之前開事實，業據提出道路交通事故當事人登記聯
    單、系爭車輛行車執照、駕照、身分證、車損照片、估價單
    、統一發票、兆豐產物保險股份有限公司查核單、賠款滿意
    書（受款人電匯同意書）等件影本為證（見本院卷第13-22
    頁），並經本院依職權向內政部警政署國道公路警察局第六
    公路警察大隊調取本件交通事故之道路交通事故現場圖、道
    路交通事故調查報告表㈠㈡、道路交通事故談話紀錄表、初步
    分析研判表、道路交通事故照片黏貼紀錄表等件影本核閱無
    訛（見本院卷第37-63頁），而被告經合法通知，迄未到庭
    陳述，亦未提出書狀作何有利於己之聲明、陳述或證據以供
    本院審酌，本院依調查證據之結果及斟酌全辯論意旨，堪信
    原告之主張為真實。
㈡、按汽車倒車時，應顯示倒車燈光或手勢後，謹慎緩慢後倒，
    並應注意其他車輛及行人，道路交通安全規則第110條第2款
    有明文。經查，本件被告於事故發生後警詢時陳稱：伊從臺
    中系統國1轉國3，準備回臺北，途中於關西服務區G21號停
    車格停車休息，之後要離開倒車時與後方已進入G20號停車
    格一半之系爭車輛發生碰撞因而發生事故等語（見本院卷第
    45頁），訴外人李宗訓陳稱：伊駕駛系爭車輛欲由臺中返回
    宜蘭，經國道3號往北行駛，途經關西服務區，欲停入G20停
    車格內，在駛入停車格過程中，車輛已有部分進入車格但未
    完全駛入，緩慢往前時，突然感覺車身震動，下車查看後，
    始發現被告之肇事車輛車尾碰撞系爭車輛車尾等語（見本院
    卷第47頁），參以車禍發生當時天候晴、日間自然光線、柏
    油路面乾燥、無缺陷、視距良好等情狀，有道路交通事故調
    查表㈠在卷為憑（見本院卷第41頁），顯見並無不能注意之
    情事，然被告竟疏未注意及此，駕駛肇事車輛未依規定謹慎
    緩慢後倒，並注意其他車輛，致碰撞系爭車輛，造成系爭車
    輛受有損害，其自有過失，且系爭車輛之損害與被告之過失
    行為間具有相當因果關係，故被告就本件肇事應負過失侵權
    行為責任，洵堪認定。
㈢、次按因故意或過失不法侵害他人之權利者，負損害賠償責任
    ；又汽車、機車或其他非依軌道行駛之動力車輛，在使用中
    加損害於他人者，駕駛人應賠償因此所生之損害；不法毀損
    他人之物者，被害人得請求賠償其物因毀損所減少之價值，
    民法第184條第1項前段、第191條之2、第196條分別定有明
    文。又物被毀損時，被害人除得依據民法第196條請求賠償
    外，並不排除民法第213條至第215條之適用，依民法第196
    條請求賠償物被毀損所減少之價額，得以修復費用為估定之
    標準，但以必要者為限（例如：修理材料以新品換舊品，應
    予折舊），亦有最高法院77年度第9次民事庭會議決議、同
    院73年度台上字第1574號判決意旨可資參照。查原告主張已
    支付系爭車輛受損之修理費用17,668元（含烤漆費用15,368
    元、工資2,300元），有估價單、統一發票、賠款滿意書（
    受款人電匯同意書）影本各1件在卷可參（見本院卷第20-22
    頁），經核該修復項目，與系爭車輛受損之情形大致相符，
    並有車輛受損照片數張為證（見本院卷第16-17頁），被告
    亦未到場或具狀爭執，堪認為修復系爭車輛所必要。且因上
    開修車費用係屬烤漆、工資費用，故無折舊之問題，各項費
    用亦尚稱合理，則原告此部份之請求自應准許。
㈣、末按，被保險人因保險人應負保險責任之損失發生，而對於
    第三人有損失賠償請求權者，保險人得於給付賠償金額後，
    代位行使被保險人對於第三人之請求權，保險法第53條第1
    項亦定有明文；而此項法定代位權之行使，有債權移轉之效
    果，故於保險人給付賠償金額後，被保險人對於第三人請求
    權即移轉於保險人（最高法院69年度台上字第923號判例意
    旨參照）。查原告業已依保險契約之約定賠付所承保系爭車
    輛之修復費用17,668元等情，有賠款滿意書（受款人電匯同
    意書）、統一發票在卷可考，參諸前開說明，其自得代位被
    保險人行使對被告之損害賠償請求權。而本件被保險人所得
    請求之損害賠償額為17,668元等情，既如前述，則原告代位
    請求被告應賠償17,668元，自應准許。
㈤、綜上所述，原告依保險代位及侵權行為損害賠償之法律關係
    ，請求被告賠償原告17,668元，及自起訴狀繕本送達翌日即
    111年6月23日起至清償日止，按年息5%計算之利息，為有理
    由，應予准許。
四、本件係適用小額訴訟程序所為被告敗訴之判決，爰依職權宣
    告假執行，並於判決時確定訴訟費用額如主文第2項所示之
    金額。
五、訴訟費用負擔之依據：民事訴訟法第78條。
中　　華　　民　　國　　111 　年　　7 　　月　　29　　日
                  臺灣新竹地方法院竹北簡易庭
　　　　　　　　　                法　官　鄭政宗
以上正本係照原本作成。
如對本判決上訴，非以判決違背法令為理由不得為之，且須於判
決送達後20日內向本院提出上訴狀。如委任律師提起上訴者，應
一併繳納上訴審裁判費。
中　　華　　民　　國　　111 　年　　8 　　月　　1 　　日
                                  書記官　黃志微